臺灣高等法院刑事裁定
110年度聲字第2877號
聲  請  人  臺灣高等檢察署檢察官
受  刑  人  
即  被  告  許顥嚴



上列聲請人因受刑人數罪併罰有二裁判以上，聲請定其應執行之
刑（聲請案號：臺灣高等檢察署110年度執聲字第1255號），本
院裁定如下：
    主  文
許顥嚴犯如附表所示各罪所處之刑，應執行有期徒刑肆年。
    理  由
一、聲請意旨略以：上列受刑人即被告許顥嚴（下稱受刑人）因
    詐欺等數罪，先後經判決確定如附表，應依刑法第50條第1
    項、第53條、第51條第5款規定，定其應執行之刑，爰依刑
    事訴訟法第477條第1項聲請裁定等語。
二、按裁判確定前犯數罪者，併合處罰之；又數罪併罰，有二裁
    判以上者，依刑法第51條之規定，定其應執行之刑，同法第
    50條第1項前段、第53條分別定有明文。次按法律上屬於自
    由裁量之事項，有其外部性界限及內部性界限，並非概無拘
    束。依據法律之具體規定，法院應在其範圍選擇為適當之裁
    判者，為外部性界限；而法院為裁判時，應考量法律之目的
    ，及法律秩序之理念所在者，為內部性界限。法院為裁判時
    ，二者均不得有所踰越。在數罪併罰，有二裁判以上，定其
    應執行之刑時，固屬於法院自由裁量之事項，然仍應受前揭
    外部性界限及內部性界限之拘束（最高法院94年度台非字第
    233號判決意旨參照）。而刑事訴訟法第370條第2項規定：
    「前項所稱刑，指宣告刑及數罪併罰所定應執行之刑。」已
    針對第二審上訴案件之定應執行之刑，明定有不利益變更禁
    止原則之適用，而分屬不同案件之數罪併罰，倘一裁判宣告
    數罪之刑，曾經定其執行刑，再與其他裁判宣告之刑定其執
    行刑時，在法理上亦應同受此原則之拘束，亦即另定之執行
    刑，其裁量所定之刑期，不得較重於前定之執行刑加計後裁
    判宣告之刑之總和（最高法院103年度第14次刑事庭會議決
    議可供參考）。
三、經查，受刑人犯詐欺等數罪，分別經臺灣士林地方法院及本
    院判處如附表編號1至17所示之刑，均經確定在案，此有上
    開各判決、本院被告前案紀錄表存卷可佐（聲請書附表編號
    4所示之罪之犯罪日期誤載為民國106年9月28日，應更正如
    下）。茲檢察官向最後事實審之本院聲請定其應執行之刑，
    本院審核認其聲請於法尚無不合，並審酌受刑人如附表各罪
    所示刑度之外部限制（總刑期為有期徒刑19年8月），附表
    編號1、2所示之罪前經臺灣士林地方法院以108年度審訴字
    第353號判決定應執行有期徒刑2年、附表編號3至17所示之
    罪前經本院以108年度上訴字第1269號判決定應執行有期徒
    刑2年6月，故此次應於有期徒刑4年6月以下定其應執行之刑
    ，考量受刑人所犯附表各罪均為三人以上共同詐欺取財罪，
    其犯罪類型、行為態樣、動機均相同，責任非難重複程度較
    高，然而受刑人擔任詐欺集團車手，於短時間內領取大量被
    害人所匯款項，造成十餘被害人受有嚴重財產上損失，審酌
    受刑人違反之嚴重性，為整體非難評價，及貫徹前揭刑法量
    刑公平正義理念之內部限制等，定其應執行之刑如主文所示
    。
四、據上論斷，應依刑事訴訟法第477條第1項，刑法第53條、第
    51條第5款，裁定如主文。
中　　華　　民　　國　　110 　年　　7 　　月　　28　　日
                    刑事第八庭  審判長法  官  陳世宗  
                                      法  官  周明鴻
                                      法  官  吳勇毅
以上正本證明與原本無異。
如不服本裁定，應於收受送達後五日內向本院提出抗告狀。
                                      書記官  許家慧
中　　華　　民　　國　　110 　年　　8 　　月　　2 　　日
附表：
編號  1 2 3 罪名  三人以上共同詐欺取財罪   宣告刑  有期徒刑1年2月 有期徒刑1年2月 有期徒刑1年3月 犯罪日期  106/09/28 106/09/29 106/09/30 偵查（自訴）機關年度案號  士林地檢108年度偵字第5319號 士林地檢108年度偵字第5319號 臺北地檢106年度偵字第22398號等 最後事實審 法院 士林地院 士林地院 本院  案號 108年度審訴字第353號 108年度審訴字第353號 108年度上訴字第1269號  判決日期 108/12/23 108/12/23 110/02/26 確定判決 法院 士林地院 士林地院 本院  案號 108年度審訴字第353號 108年度審訴字第353號 108年度上訴字第1269號  判決確定日期 109/07/07 109/07/07 110/04/02 是否為得易科罰金之案件  否 否 否  備註  士林地檢109年度執字第4466號  臺北地檢110年度執字第1977號   編號1、2前經士林地院以108年度審訴字第353號判決定應執行有期徒刑2年  編號3至17前經本院以108年度上訴字第1269號判決定應執行有期徒刑2年6月 

編號  4 5 6 罪名  三人以上共同詐欺取財罪   宣告刑  有期徒刑1年3月 有期徒刑1年2月 有期徒刑1年5月 犯罪日期  106/09/29 106/09/28 106/09/28 偵查（自訴）機關年度案號  臺北地檢106年度偵字第22398號等 臺北地檢106年度偵字第22398號等 臺北地檢106年度偵字第22398號等 最後事實審 法院 本院 本院 本院  案號 108年度上訴字第1269號 108年度上訴字第1269號 108年度上訴字第1269號  判決日期 110/02/26 110/02/26 110/02/26 確定判決 法院 本院 本院 本院  案號 108年度上訴字第1269號 108年度上訴字第1269號 108年度上訴字第1269號  判決確定日期 110/04/02 110/04/02 110/04/02 是否為得易科罰金之案件  否  否  否  備註  臺北地檢110年度執字第1977號     編號3至17前經本院以108年度上訴字第1269號判決定應執行有期徒刑2年6月   

編號  7 8 9 罪名  三人以上共同詐欺取財罪   宣告刑  有期徒刑1年6月 有期徒刑1年 有期徒刑1年2月 犯罪日期  106/10/02 106/09/30 106/09/30 偵查（自訴）機關年度案號  臺北地檢106年度偵字第22398號等 臺北地檢106年度偵字第22398號等 臺北地檢106年度偵字第22398號等 最後事實審 法院 本院 本院 本院  案號 108年度上訴字第1269號 108年度上訴字第1269號 108年度上訴字第1269號  判決日期 110/02/26 110/02/26 110/02/26 確定判決 法院 本院 本院 本院  案號 108年度上訴字第1269號 108年度上訴字第1269號 108年度上訴字第1269號  判決確定日期 110/04/02 110/04/02 110/04/02 是否為得易科罰金之案件  否  否  否  備註  臺北地檢110年度執字第1977號     編號3至17前經本院以108年度上訴字第1269號判決定應執行有期徒刑2年6月   

編號  10 11 12 罪名  三人以上共同詐欺取財罪   宣告刑  有期徒刑1年2月 有期徒刑1年1月 有期徒刑1年 犯罪日期  106/09/30 106/10/02 106/09/30 偵查（自訴）機關年度案號  臺北地檢106年度偵字第22398號等 臺北地檢106年度偵字第22398號等 臺北地檢106年度偵字第22398號等 最後事實審 法院 本院 本院 本院  案號 108年度上訴字第1269號 108年度上訴字第1269號 108年度上訴字第1269號  判決日期 110/02/26 110/02/26 110/02/26 確定判決 法院 本院 本院 本院  案號 108年度上訴字第1269號 108年度上訴字第1269號 108年度上訴字第1269號  判決確定日期 110/04/02 110/04/02 110/04/02 是否為得易科罰金之案件  否  否  否  備註  臺北地檢110年度執字第1977號     編號3至17前經本院以108年度上訴字第1269號判決定應執行有期徒刑2年6月   

編號  13 14 15 罪名  三人以上共同詐欺取財罪   宣告刑  有期徒刑1年 有期徒刑1年1月 有期徒刑1年 犯罪日期  106/09/30 106/09/30 106/09/30 偵查（自訴）機關年度案號  臺北地檢106年度偵字第22398號等 臺北地檢106年度偵字第22398號等 臺北地檢106年度偵字第22398號等 最後事實審 法院 本院 本院 本院  案號 108年度上訴字第1269號 108年度上訴字第1269號 108年度上訴字第1269號  判決日期 110/02/26 110/02/26 110/02/26 確定判決 法院 本院 本院 本院  案號 108年度上訴字第1269號 108年度上訴字第1269號 108年度上訴字第1269號  判決確定日期 110/04/02 110/04/02 110/04/02 是否為得易科罰金之案件  否  否  否  備註  臺北地檢110年度執字第1977號     編號3至17前經本院以108年度上訴字第1269號判決定應執行有期徒刑2年6月   

編號  16 17 以下空白 罪名  三人以上共同詐欺取財罪   宣告刑  有期徒刑1年1月 有期徒刑1年2月  犯罪日期  106/09/30 106/09/25  偵查（自訴）機關年度案號  臺北地檢106年度偵字第22398號等 臺北地檢106年度偵字第22398號等  最後事實審 法院 本院 本院   案號 108年度上訴字第1269號 108年度上訴字第1269號   判決日期 110/02/26 110/02/26  確定判決 法院 本院 本院   案號 108年度上訴字第1269號 108年度上訴字第1269號   判決確定日期 110/04/02 110/04/02  是否為得易科罰金之案件  否  否   備註  臺北地檢110年度執字第1977號     編號3至17前經本院以108年度上訴字第1269號判決定應執行有期徒刑2年6月